臺灣臺南地方法院刑事判決　　　　　　　 96年度易字第938號
公　訴　人　臺灣台南地方法院檢察署檢察官
被　　　告　甲○○
　　　　　　　　　　國民
上列被告因傷害案件，經檢察官提起公訴（95年度偵字第15431
號），經本院獨任審理並判決如下：
    主  文
甲○○傷害人之身體，處罰金新臺幣參萬元，減為罰金新臺幣壹
萬伍仟元，如易服勞役，均以新臺幣壹仟元折算壹日。
    事  實
一、甲○○與丙○○（所涉傷害罪嫌部分，另經臺灣臺南地方法
    院檢察署偵查起訴）先前即有債務糾紛，甲○○於民國95年
    6月18日下午3時許，在臺南市○○路208 號前巧遇丙○○，
    即上前要求丙○○返還借款，過程中雙方一言不合，甲○○
    遂基於傷害人身體之犯意，持安全帽與丙○○互毆，致丙○
    ○受有左眼球挫傷及頭部外傷等傷害，甲○○亦受有下巴紅
    腫、前胸紅腫、左膝及右膝紅腫、右手瘀青、左手紅腫、前
    頸瘀青等傷害。
二、案經臺南市警察局第二分局報告臺灣臺南地方法院檢察署檢
    察官偵查起訴。
    理  由
一、訊據被告甲○○對於上開犯行於偵查中及本院審理時均坦承
    不諱，復有證人即被害人丙○○於警詢及偵查中之供述可證
    ，且有被害人丙○○之成功大學醫學院附設醫院之診斷證明
    書1 紙附卷可稽，互核相符，被告甲○○之傷害犯行，事證
    至為明確，足堪認定。
二、核被告甲○○所為，係犯刑法第277條第1項之傷害罪。
三、爰審酌被告甲○○，因債務糾紛，與告訴人丙○○互毆，及
    告訴人丙○○於95年6 月18日雙方互毆之後搭民間救護車至
    國立成功大學醫學院附設醫院急診求治，主張遭毆打曾於署
    立台南醫院就診，現因左眼腫脹至院要求眼科評估，當時病
    人丙○○意識清楚等情，且被告犯後坦承犯行，態度良好，
    被告願免除告訴人丙○○之新臺幣（下同）6 萬元債務，希
    望互相撤回告訴，惟告訴人堅持不和解，是被告尚未與告訴
    人和解，暨被告無前科素行良好、任職於中華醫事學院有正
    當職業等一切情狀，量處如主文所示之刑，並諭知如易服勞
    役之折算標準，以示懲儆。
  (一)查被告行為後，刑法已於94年2月2日修正，並於95年7月7日
    生效施行，就被告受罰金之宣告如易服勞役之折算標準，因
    新舊法之規定各有不同，利與不利之情形互見，屬科刑規範
    事項之變更，其折算標準為裁判時所應諭知，自有就新舊法
    規定比較之必要，以決定適用最有利於行為人之法律。茲比
    較修正前後之易服勞役折算標準，以修正後之規定，適用之
    結果較有利於被告，是應依刑法第2條第1項後段之規定，適
    用修正後之刑法第42條第3項前段規定，定其折算標準。
  (二)再按，犯罪在中華民國96年4 月24日以前者，除本條例另有
    規定外，經判處有期徒刑、拘役或罰金者，減其刑期或金額
    2 分之1（中華民國96年罪犯減刑條例第2條第1項第3款參照
    ），又按依本條例應減刑之罪，未經判決確定者，於裁判時
    ，減其宣告刑。依其項規定裁判時，應於判決主文同時諭知
    其宣告刑及減得之刑（中華民國96年罪犯減刑條例第7 條參
    照）。查被告行為後，中華民國96年罪犯減刑條例於96年6
    月15日通過，於96年7月16日施行，是其所犯刑法第277條第
    1項傷害罪，其犯罪時間在96年4月24日以前，悉合於減刑條
    件，於裁判時併減其宣告刑，並諭知如易服勞役之折算標準
    。
據上論斷，應依刑事訴訟法第299條第1項前段，刑法第2條第1項
後段、第277條第1項、第42條第3項前段，刑法施行法第1 條之1
，中華民國96年罪犯減刑條例第2條第1項第3款、第7條，判決如
主文。
本案經檢察官乙○○到庭執行職務
中　　華　　民　　國　　96　　年　　12　　月　　28　　日
　　　　　　　　　刑事第二庭    法　官　蘇義洲
以上正本證明與原本無異。
如不服本判決，應於收受本判決後10日內，向本院提出上訴書狀
，並應敘述具體理由。如未敘述上訴理由者，應於上訴期間屆滿
後20日內向本院補提理由書狀（均須按他造當事人之人數附繕本
）「切勿逕送上級法院」。
  　　　　　　　　　　　　　　　書記官　張宜柔
中　　華　　民　　國　　96　　年　　12　　月　　28　　日
附錄法條
中華民國刑法第277條
(普通傷害罪)
傷害人之身體或健康者，處 3 年以下有期徒刑、拘役或 1 千元
以下罰金。
犯前項之罪因而致人於死者，處無期徒刑或 7 年以上有期徒刑；
致重傷者，處 3 年以上 10 年以下有期徒刑。
